最　高　行　政　法　院　裁　定
                                      100年度裁字第859號
抗  告  人　許名素
上列抗告人因與相對人財政部臺北市國稅局間聲請停止執行事件
，對於中華民國99年12月30日臺北高等行政法院99年度停字第11
1號裁定，提起抗告，本院裁定如下︰
　　主  文
抗告駁回。
抗告訴訟費用由抗告人負擔。
　　理  由
一、按抗告法院認抗告為不合法或無理由者，應為駁回抗告之裁
    定。
二、本件原裁定以：依法務部行政執行署臺北行政執行處（以下
    簡稱為臺北行政執行處）民國（下同）99年10月18日北執子
    99年綜所稅執專字第00051069號執行命令主旨所載，係函請
    第三人遠雄人壽保險事業股份有限公司於抗告人每月應領薪
    津在三分之一，於說明一所載金額範圍內予以扣押，禁止義
    務人為收取或為其他處分，第三人亦不得對義務人清償等語
    。本件抗告人對於上開執行命令如有不服，應依行政執行法
    第9條第1項，向執行機關聲明異議，始符規定。且該執行命
    令係關於應繳納95年等年度之欠稅，聲請意旨縱有涉及該欠
    稅原處分之執行，其執行所生之損害，依客觀情形及一般社
    會通念，並非不得以金錢加以補償，尚無將發生難以回復之
    損害之情事。抗告人據以聲請停止執行，亦與停止執行之要
    件不符，不應准許，應予駁回。
三、抗告意旨略謂：抗告人於96年申報95年度綜合所得稅，誤採
    捐贈方式扣抵綜合所得稅，並列報捐贈客家文化協會，扣除
    額新臺幣（下同）62萬元，經財政部臺北市國稅局（以下簡
    稱臺北市國稅局）以不符合規定而予剔除，並重新核定補徵
    稅額18萬6,000元，並罰鍰19萬5,720元。抗告人不服臺北市
    國稅局違反一行為不二罰原則而提起行政訴訟，尚在進行中
    （臺北高等行政法院99年度簡字第868號）。綜上，抗告人
    聲請臺北行政執行處應暫緩向第三人遠雄人壽保險股份有限
    公司扣押抗告人每月應領薪津三分之一云云。
四、本院查：本件抗告人於99年12月10日向原審法院提出陳情，
    請求就臺北市國稅局對其綜合所得稅事件所為補稅及罰鍰事
    件，准予將罰鍰取消，並停止執行，渠願繳納綜合所得稅之
    補稅云云。原審就其請求取消罰鍰處分部分，予以分「簡」
    字案審理，請求停止執行部分，則分「停」字案審理。是本
    件抗告人聲請停止執行部分，顯係依行政訴訟法第116條第2
    項之規定，聲請對臺北市國稅局所為罰鍰處分停止執行，並
    非依行政執行法第9條第1項之規定，以義務人身分對臺北行
    政執行處99年10月18日北執子99年綜所稅執專字第00051069
    號之執行命令、執行方法、應遵守之程序或認其他侵害利益
    之情事，於執行程序終結前，向執行機關聲明異議，原裁定
    理由中認抗告人對於上開執行命令如有不服，應依行政執行
    法第9條第1項，向執行機關聲明異議，始符規定等語，此部
    分之理由，尚有誤解抗告人之真意。惟按行政訴訟法第116
    條第1項規定：「原處分或決定之執行，除法律另有規定外
    ，不因提起行政訴訟而停止。」即揭示行政處分之執行，原
    則上不因提起行政訴訟而停止。同條第3項規定：「於行政
    訴訟起訴前，如原處分或決定之執行將發生難於回復之損害
    ，且有急迫情事者，行政法院亦得依受處分人或訴願人之聲
    請，裁定停止執行。但於公益有重大影響者，不在此限。」
    依此規定，得為停止執行之事由為：1.須因原處分或決定之
    執行將發生難於回復之損害，且有急迫情事；2.須於公益無
    重大影響。所稱「將發生難於回復之損害」，係指其損害不
    能回復原狀，或不能以金錢賠償，或如為執行，將發生難於
    回復之情形而言。本件抗告人以其95年度綜合所得稅，曾申
    報以捐贈方式扣抵綜合所得稅，經臺北市國稅局予以剔除，
    並核定補徵其綜合所得稅及處罰鍰。抗告人認臺北市國稅局
    違反一行為不二罰原則而提起行政訴訟，請求對罰鍰部分撤
    銷，並停止執行。查臺北市國稅局移送金錢給付義務為內容
    之行政處分之執行，縱遭撤銷確定，亦可以金錢填補損害，
    不致發生難以回復之損害，且本件聲請亦難認有急迫情事，
    核與上開停止執行之要件不符，原裁定以此理由認抗告人聲
    請停止執行，不應准許，將其聲請駁回，經核於法並無違背
    。抗告人仍執前詞，指摘原裁定違誤，求予廢棄，難認有理
    由，應予駁回。
五、據上論結，本件抗告為無理由。依行政訴訟法第104條、民
    事訴訟法第95條、第78條，裁定如主文。
中　　華　　民　　國　　100　 年　　4　　 月　　7　　 日
                    最高行政法院第二庭
                        審判長法官　劉　鑫　楨
                              法官　吳　慧　娟
                              法官　胡　方　新
                              法官　曹　瑞　卿
                              法官　林　金　本

以  上  正  本  證  明  與  原  本  無  異
中　　華　　民　　國　　100　 年　　4　　 月　　7　　 日
　　　　　　　　　　　　　　　書記官　楊　子　鋒